【裁判字號】    95,上易,155
【裁判日期】    950210
【裁判案由】    毒品危害防制條例
【裁判全文】
臺灣高等法院刑事判決                 95年度上易字第155號
上  訴  人
即  被  告  甲○○
上列上訴人因違反毒品危害防制條例案件，不服臺灣宜蘭地方法
院94年度易字第414 號，中華民國94年11月25日第一審判決（起
訴案號：臺灣宜蘭地方法院檢察署94年度毒偵字第1116號），提
起上訴，及檢察官移送併辦（臺灣宜蘭地方法院檢察署94年度毒
偵字第1376號、95年度毒偵字第23號），本院判決如下：
    主  文
原判決撤銷。
甲○○連續施用第二級毒品，累犯，處有期徒刑壹年貳月。扣案
之第二級毒品安非他命壹包（毛重零點壹公克）、參小包（毛重
合計零點捌公克），均沒收銷燬；吸食器貳組、玻璃球壹拾貳顆
及提撥管壹支，均沒收。
    事  實
一、甲○○前曾多次因違反毒品危害防制條例案件，經臺灣宜蘭
    地方法院先後以89年度易字第174號、90年度訴字第319號、
    91 年度易字第216 號等判決，分別判處有期徒刑8月、併處
    有期徒刑1年及判處有期徒刑9月，並分別確定在案，經接續
    執行後，於民國93年6月30日假釋出監，甫於94年1月17日因
    縮刑期滿而執行完畢。
二、甲○○前亦因施用毒品，經送觀察、勒戒及強制戒治，於92
    年2月26日停止戒治交付保護管束而釋放，並於92年6月3 日
    保護管束期滿而執行強制戒治完畢。
三、詎甲○○猶不知悔改，明知安非他命為已列入毒品危害防制
    條例管制之第二級毒品，不得擅自施用，竟仍基於施用安非
    他命之概括犯意，自94年7月中旬某日起，至94年11月25 日
    22時許，在宜蘭縣羅東鎮各地，以每週1至2次之頻率，連續
    施用安非他命多次。嗣於：
    (一)94年9月20日17時許，為警查獲，並扣得安非他命1包（毛
      重0.1公克）及其所有供施用安非他命之吸食器2組、玻璃
      球12顆。
    (二)94年9 月27日19時40分許，為警以其為列管毒品人口，採
      取尿液送檢後，驗呈安非他命陽性反應。
    (三)94年11月25日23時許，為警查獲，並扣得安非他命3包（
      毛重合計0.8公克，檢察官併案意旨書誤載為1.2公克）及
      其所有供施用安非他命之提撥管1支。
四、案經宜蘭縣警察局羅東分局報請臺灣宜蘭地方法檢察署檢察
    官偵查起訴，及臺灣宜蘭地方法院檢察署檢察官移送併辦。
    理  由
一、上訴人即被告甲○○經合法傳喚，無正當之理由不到庭，爰
    不待其陳述，逕行判決，合先敘明。
二、認定犯罪事實所憑證據和理由：
    (一)被告對於事實欄第三項所載犯行，分別於第一審及警局坦
      承不諱。
    (二)被告於事實欄第三項所載3次查獲、到案後，為警所採尿
      液，經送鑑定結果，均呈安非他命陽性反應，有宜蘭縣警
      察局羅東分局毒品案犯嫌尿液採取送驗姓名編號對照表、
      慈濟大學濫用藥物檢驗中心檢驗總表各3份在卷可稽。
    (三)事實欄第三項(一)、(三)所載物品扣案可稽。
    (四)被告有事實欄第二項所載因施用毒品送強制戒治執行期滿
      之前科，有被告之全國施用毒品案件紀錄表、本院被告前
      案紀錄表附卷足參。其於強制戒治執行完畢後五年內，再
      有本件施用第二級毒品犯行，事證明確，應堪認定。
三、論罪的理由：
    (一)核被告所為，係犯毒品危害防制條例第10條第2 項之施用
      第二級毒品罪。其多次施用行為前後持有第二級毒品安非
      他命之低度行為，分別為其施用之高度行為所吸收，均不
      另論罪。
    (二)被告多次施用第二級毒品安非他命之行為，均時間緊接，
      方法相同，觸犯構成要件相同之罪名，顯係基於概括犯意
      反覆為之，應依連續犯之規定論以一罪，並依法加重其刑
      。
    (三)被告有事實欄第一項所載刑事前科及有期徒刑之執行，有
      本院被告前案紀錄表可資參照，其於有期徒刑執行完畢後
      ，五年以內再犯本件有期徒刑之罪，為累犯，應依法遞加
      重其刑。
四、撤銷改判的理由：
    (一)原法院審理結果，認被告犯行成立，而為論罪科刑之判決
      ，固非無見，惟未及就檢察官併案部分為審理，於法即有
      未合。被告上訴指摘原審量刑過重，雖無理由，惟原判決
      既有違誤，仍應由本院撤銷改判。
    (二)自為判決的論罪科刑理由：
      1.爰審酌被告之素行、智識程度、犯罪之動機、目的、手
        段，前已有施用毒品犯行，經觀察勒戒及強制戒治，仍
        不知悔改，復續其施用毒品惡習，施用第二級毒品之犯
        罪態樣及施用之次數、頻率，犯後已坦承犯行，態度尚
        佳等暨其他一切情狀，量處有期徒刑1年2月，以示懲儆
        。
      2.扣案之安非他命1包（毛重0.1公克）、3包（毛重0.8公
        克），不問是否屬於被告所有，均應依毒品危害防制條
        例第18條第1項前段規定，宣告沒收銷燬之。另扣案之
        吸食器2組、玻璃球12顆、提撥管1支，為被告所有，且
        供其犯本罪所用等情，已據被告供承明確，應均依刑法
        第38條第1項第2款規定，宣告沒收之。
五、適用的法律：
    (一)刑事訴訟法：第371條、第369條第1項前段、第364條、第
            299條第1項前段。
    (二)毒品危害防制條例：第10條第2項、第18條第1項前段。
    (三)刑法：第11條、第56條、第47條、第38條第1項第2款。
本案經檢察官方娜蓉到庭執行職務。
中    華    民    國    95    年    2    月    10    日
                  刑事第十三庭審判長法  官  曾德水
                                    法  官  杜惠錦
                                    法  官  范清銘
上正本證明與原本無異。
不得上訴。
                                    書記官  吳金來
中    華    民    國    95    年    2    月    10    日
附錄：本案論罪科刑法條全文
毒品危害防制條例第10條
  施用第一級毒品者，處六月以上五年以下有期徒刑。
  施用第二級毒品者，處三年以下有期徒刑。


司法院資訊處製作；財團法人民間司法改革基金會備份。
